【裁判字號】    89,易,777
【裁判日期】    890724
【裁判案由】    偽造文書
【裁判全文】
臺灣桃園地方法院刑事判決                          八十九年度易字第七七七號
    公  訴  人  台灣桃園地方法院檢察署檢察官
    被      告  甲○○
右列被告因偽造文書等案件，經檢察官提起公訴（八十九年度偵字第三○五九號），
本院判決如左：
        主  文
甲○○連續行使偽造私文書，足以生損害於公眾及他人，處有期徒刑陸月。
偽造之葡萄牙護照壹本（號碼：E一五四八一九，姓名：MOK UN I）、葡萄牙身分證
壹枚（號碼：00000000，姓名：MOK UN I）、澳門居民身分證壹枚（姓名：
MOK UN I）、甲○○偽造之MOK UN I入境登記表、出境登記表上偽造之「MOK UN I」
簽名署押各壹枚均沒收。
        事  實
一、甲○○為大陸地區人士，為偷渡入境美國工作，於民國八十八年十月、十一月間
    ，在中國大陸廣東省某處經由親友介紹認識真實姓名年籍不詳之成年男子「陳先
    生」，交付美金三萬元即可委由「陳先生」偽造身分證件偷渡出境，遂與「陳先
    生」基於偽造特種文書之犯意聯絡，交付本人照片三張，由「陳先生」在大陸地
    區偽造貼有甲○○照片，姓名為MOK UN I之葡萄牙護照、葡萄牙身分證及澳門居
    民身分證，甲○○於八十九年二月十六日在廣東省取得上開偽造身分證件後，即
    基於行使該特種文書及連續行使偽造之MOK UN I名義私文書之概括犯意，先於八
    十九年二月十六日由中國大陸出境前往泰國，未經向中華民國行政院內政部警政
    署入出境管理局申請入出境許可，於八十九年二月十七日自泰國搭乘中華航空公
    司CI六五六號班機入境中華民國，並於機上以複寫紙一次偽簽「MOK UN I」署押
    二枚，分別於入出境登記表上，藉以偽造MOK UN I名義之入境登記表、出境登記
    表等私文書，並於入境中華民國桃園中正國際機場海關時，持上開偽造之MOK UN
    I入境登記表、葡萄牙護照向海關官員行使，冒稱為葡萄牙人MOK UN I入境，並
    使中華民國公務員將此不實之事項登載於職務上所掌之公文書，均足以生損害於
    「MOK UN I」本人，並生損害於葡萄牙政府對於身分證照之管理及中華民國政府
    對於入出境人民之管理。嗣於八十九年二月十九日，甲○○在台灣地區內又偽簽
    「MOK UN I」署押，藉以偽造「MOK UN I」名義之出境登記表，於當日下午九時
    三十分許，復持上開偽造之葡萄牙護照及出境登記表向中華民國桃園中正國際機
    場出境查驗台行使，擬搭乘新加坡航空公司SQ○○六號班機出境前往美國洛杉磯
    ，惟未及出境，即為航空警察局查驗證照人員發覺證照有異，而當場查獲，並扣
    得前開偽造之葡萄牙護照一本（號碼：E一五四八一九，姓名：MOK UN I）、葡
    萄牙身分證一枚（號碼：00000000，姓名：MOK UN I）、澳門居民身分
    證一枚（姓名：MOK UN I ）及「MOK UN I」名義之出境登記表（編號0000
    000000號）一紙。
二、案經內政部警政署航空警察局報請台灣桃園地方法院檢察署檢察官偵查起訴。
        理  由
一、訊之被告甲○○否認上開犯行，辯稱伊想前往美國工作，至於如何前往，證照何
    來，均由綽號「陳先生」者辦理，伊不知情云云。惟查，被告所持之葡萄牙護照
    一本（號碼：E一五四八一九，姓名：MOK UN I）、葡萄牙身分證一枚（號碼：
    00000000，姓名：MOK UN I）、澳門居民身分證一枚（姓名：MOK UN I
    ）經送澳門政府查證，均確認係偽造，有外交部八十九年五月三十一日外（八九
    ）條二字第八九○二○一二三九八號函在卷為憑，而其持以為身分證件，未經許
    可入境中華民國，又冒簽MOK UN I署押以偽造MOK UN I名義之出境登記表，以新
    加坡航空公司SQ○○六號班機登機證擬登機前往美國之事實，除有上開偽造之葡
    萄牙護照、葡萄牙身分證、澳門居民身分證佐證外，並有偽造有「MOK UN I」簽
    名之出境登記表（編號0000000000號）、新加坡航空公司SQ○○六號
    班機登機證扣案、旅客入出境記錄查詢表一紙附卷足稽，被告為中國大陸地區人
    士，本名為甲○○，並非MOK UN I（譯名莫婉兒），豈不知所持與其基本人身資
    料均不相符之證照出於偽造？況且該證照上所用之照片均由被告提供予「陳先生
    」，出境登記表上「MOK UN I」之簽名為其所親為，復為其於警訊中所自承，顯
    然其與「陳先生」就偽造上開證照之行為有犯意聯絡、行為分擔。其取得偽造之
    證照後，藉以冒名「MOK UN I」，得以未經許可入出境中華民國，以中華民國為
    跳板偷渡美國，至為灼然，空言否認違法，辯稱所為悉由「陳先生」安排云云，
    當無足採。事證明確，犯行堪以認定。
二、被告行使偽造之「MOK UN I」名義之出境登記表，足以生損害於公眾及他人，核
    犯刑法第二百十六條、第二百十條行使偽造私文書罪；又行使偽造之葡萄牙護照
    所為，足生損害於公眾及他人，另犯刑法第二百十六條、第二百十二條行使偽造
    特種文書罪，公訴人誤指被告所行使之特種文書係經變造者，而求科以同條行使
    變造特種文書罪，尚有誤會；又偽造葡萄牙身分證、澳門居民身分證，足以生損
    害於公眾及他人，核犯刑法第二百十二條偽造特種文書罪；又明知並無葡萄牙人
    MOK UN I入境中華民國之事實，而使公務員登載此不實事項於職務上所掌之公文
    書，足以生損害於公眾及他人，係犯刑法第二百十四條之使公務員登載不實罪；
    又未經內政部警政署入出境管理局申請入出境許可，入境中華民國，另犯入出國
    及移民法第五十四條之未經許可入出國罪。其偽造葡萄牙護照、葡萄牙身分證、
    澳門居民身分證等特種文書所為，與綽號「陳先生」成年男子，有犯意聯絡，行
    為分擔，均為共同正犯。而偽造葡萄牙護照特種文書、偽造MOK UN I名義之出境
    登記表私文書之行為，分別係行使該偽造之特種文書、私文書之低度行為，而偽
    簽MOK UN I署押則係偽造私文書之部分行為，均不另論罪。而其前後多次行使偽
    造之葡萄牙護照及行使偽造之MOK UN I名義私文書之行為，各時間緊接、手段相
    同，顯均係基於概括之犯意多次觸犯犯罪構成要件相同之罪名，應分別論以連續
    犯一罪，並均加重其刑。被告所犯上開五罪間有手段目的之關係，應依牽連犯之
    例，從一重論以連續行使偽造私文書罪。被告所犯行使偽造私文書罪、偽造特種
    文書罪及未經許可入出境罪部分，雖均未據公訴人指述，惟此與公訴人所起訴者
    既有牽連犯裁判上一罪關係，基於審判不可分原則，本院自得併予審理，附此敘
    明。爰審酌被告為大陸地區人民，為圖謀生而偽造證照以偷渡外國打工，其情固
    有可憫之處，然所為已影響國際間證照核發之正確性，並破壞彼此之信賴等一切
    情狀，量處如主文所示之主刑。
三、扣案偽造之葡萄牙護照一本（號碼：E一五四八一九，姓名：MOK UN I）、葡萄
    牙身分證一枚（號碼：00000000，姓名：MOK UN I）、澳門居民身分證
    一枚（姓名：MOK UN I）為被告犯偽造特種文書罪所得之物，又被告偽造MOK UN
    I名義之入境登記表、出境登記表上之「MOK UN I」簽名署押各一枚則係被告所
    偽造，應分別依刑法第三十八條第一項第三款、第二百十九條宣告沒收。
四、據上論斷，應依刑事訴訟法第二百九十九條第一項前段，入出國及移民法第五十
    四條、刑法第十一條前段、第二十八條、第五十六條、第二百十六條、第二百十
    條、第二百十二條、第二百十四條、第五十五條、第二百十九條、第三十八條第
    一項第三款，罰金罰鍰提高標準條例第一條前段，判決如主文。
本案經檢察官魏雯祈到庭執行職務。
中      華      民      國      八十九      年    七    月    二十四    日
                                臺灣桃園地方法院刑事第五庭
                                      法  官  楊  得  君
右正本證明與原本無異。
如不服本判決，應於判決送達後十日內向本院提出上訴狀( 應附繕本 )，上訴於臺灣
高等法院。
                                      書記官  簡  慧  瑛
中       華      民      國     八十九      年    七    月    二十五    日
附論罪科刑依據之法條：
行使第二百十條至第二百十五條之文書者，依偽造、變造文書或登載不實事項或使登
載不實事項之規定處斷。
刑法第二百十條
偽造、變造私文書，足以生損害於公眾或他人者，處五年以下有期徒刑。


司法院資訊處製作；財團法人民間司法改革基金會備份。
